---
title: "Report Test Run"
output: blastula::blastula_email 
---

```{r setup, include=FALSE}
library(MetaMaster)
knitr::opts_chunk$set(echo = TRUE)
Sys.setenv(R_CONFIG_ACTIVE = "test")
```

<img src= "man/figures/logo_small.png" align="right">
<br>
<br>
<br>
<br>


## Dear Gisela,

dies ist eine automatisierte Mail mit den Ergebnissen des Metamasters Testlaufs (siehe Anhang). Zuerst die Ergebnisse der Konsistenzchecks.

### Konsistenzchecks

Werden Variablennamen mehr als einmal verwendet? 

```{r}
#check_limeMeta returns distinct(!) variables from the LimeSurvey API if they appear more than once
check_distinct(ubb = TRUE)
  
```

```{r}
#And for the surveys
check_distinct(ubb = FALSE)
```

Sind alle Mastertemplates im Master-To-Template File auch in LimeSurvey angelegt? Und sind alle in LimeSurvey vorhandenen Mastertemplates auch im Master-To-Template File?


```{r}
check_MasterTemplates()
```

Die eingesetzen Surveytemplates können wir nicht mit der API abgleichen, aber wir können prüfen, ob die in den Metadaten angelegten Survey Templates mit der Templates to Survey File übereinstimmen. 


```{r}
check_SurveyTemplates()
```



Sind keine Fälle (mehr) gelistet? Alle Tests bestanden? Heureka, die Metadaten sind vollständig and we are ready to go!

Viele Grüße,

Meta Master


